Minutes et répertoires du notaire Denis CAMUSET, 22 juin 1629 - 20 avril 1641 (étude XXXV)
Archives nationales
Minutes et répertoires du notaire Denis CAMUSET (étude XXXV)
22 juin 1629 - 20 avril 1641
MC/ET/XXXV/119 - MC/ET/XXXV/597, MC/RE/XXXV/4
Etude XXXV; Camuset, Denis
Archives nationales de France
Minutes et répertoires: la loi 2008-696 du 15 juillet 2008 relative aux archives a fixé à 75 ans à compter de la date de l'acte, ou à 25 ans à compter de la date du décès de l'intéressé si ce délai est plus bref, le délai de communication des minutes et répertoires des notaires; ce délai est porté à 100 ans à compter de la date de l'acte si le document se rapporte à un mineur (code du Patrimoine, articles L213-2, 4e d et 5e).
Autres documents de l'étude (dossiers de clients, comptabilité...): s'agissant d'archives privées, ces documents sont communicables selon les modalités fixées par le déposant ou le donateur.
Certains documents ne sont pas accessibles en raison de leur mauvais état de conservation.
Versement
Accès aux instruments de recherche de tous les notaires de l’étude XXXV
Archives de l'étude XXXV
- Minutes de Denis CAMUSET, 1613 - 1718; MC/ET/XXXV/119 - MC/ET/XXXV/597
  - Minutes. 1629, 22 juin - 1629, septembre, 22 juin 1629 - septembre 1629; MC/ET/XXXV/119
    Informations concernant le classement:
    Le niveau inférieur de description, quand il existe, correspond aux minutes d'actes. Toutes les minutes ne sont pas forcément décrites une à une. Les descriptions de ces minutes sont plus ou moins détaillées.
  - Minutes. 1629, octobre - 1629, décembre, octobre 1629 - décembre 1629; MC/ET/XXXV/120
    Informations complémentaires:
    - CHAPELAIN (Jean) lieutenant des sapes et ruines de France et Suzanne Chapelain sa fille mariée à Marin Dhey § Bail Etienne Percheron, Jean CHAPELAIN, 6 octobre 1629; MC/ET/XXXV/120
      Origine de l'information:
      Fichier dit 'général' XVIIe-XVIIIe siècles, par le personnel du Minutier, 1954-1999 ( fichier papier entièrement dématérialisé; voir contexte dans le Plan d’orientation général - Notaires de Paris, guides thématiques du Minutier).
      Date de révision: 2011-2012
      Date de création de la notice: 2010
      bail; Chapelain, Jean
  - Minutes. 1630, janvier - 1630, mai, janvier 1630 - mai 1630; MC/ET/XXXV/121
  - Minutes. 1630, juillet - 1630, 15 octobre, juillet 1630 - 15 octobre 1630; MC/ET/XXXV/122
  - Minutes. 1630, 16 octobre - 1630, 16 octobre 1630 - 1630; MC/ET/XXXV/123
  - Minutes. 1631, janvier - 1631, mars, janvier 1631 - mars 1631; MC/ET/XXXV/124
  - Minutes. 1631, avril - 1631, juin, avril 1631 - juin 1631; MC/ET/XXXV/125
  - Minutes. 1631, 1er juillet - 1631, 31 octobre, 1er juillet 1631 - 31 octobre 1631; MC/ET/XXXV/126
    Manque(s) constaté(s) dans cet article:
    Le mois d'août 1631 manque.
    1631, 1 juillet (3 actes), septembre et octobre.
  - Minutes. 1631, 9 septembre - 1631, 31 octobre, 9 septembre 1631 - 31 octobre 1631; MC/ET/XXXV/127
  - Minutes. 1632, janvier - 1632, mars, janvier 1632 - mars 1632; MC/ET/XXXV/128
  - Minutes. 1632, avril - 1632, juin, avril 1632 - juin 1632; MC/ET/XXXV/129
  - Minutes. 1632, juillet - 1632, septembre, juillet 1632 - septembre 1632; MC/ET/XXXV/130
  - Minutes. 1632, octobre - 1632, décembre, octobre 1632 - décembre 1632; MC/ET/XXXV/131
  - Minutes. 1633, janvier - 1633, mars, janvier 1633 - mars 1633; MC/ET/XXXV/132
  - Minutes. 1633, avril - 1633, juin, avril 1633 - juin 1633; MC/ET/XXXV/133
  - Minutes. 1633, juillet - 1633, septembre, juillet 1633 - septembre 1633; MC/ET/XXXV/134
    - Echange par lequel Michel Desprez, notaire au Châtelet, demeurant rue Comtesse-d'Artois, paroisse Saint-Eustache, et Jacqueline Mauroy, sa femme, cèdent à Pierre Huon, marchand bourgeois de Paris, une maison sise à Suresnes, avec jardin, contre 62 l. 10 s. de rente appartenant audit Huon, par constitution à lui faite par Etienne Rozeau, marchand, demeurant à Villeneuve-Saint-Georges (devant Roussel et Desprez, le 13 octobre 1631)., 8 août 1633; MC/ET/XXXV/134
      Notaires des XVIe-XVIIIe siècles (4153 actes), par Claire Béchu, Catherine Grodecki, Marie-Antoinette Fleury, Madeleine Jurgens, Marie-Françoise Limon-Bonnet, Pierre-Yves Louis, Xenia Pamfilova, Isabelle Pebay, v. 1950, 1986-1994 (fichier papier entièrement dématérialisé; voir contexte dans le Plan d’orientation général - Notaires de Paris, guides thématiques du Minutier).
      Date de révision: 2010
      Date de création de la notice: 2005
      échange; Comtesse-d'Artois (rue de la); Suresnes (Hauts-de-Seine); Villeneuve-Saint-Georges (Val-de-Marne); Desprez, Michel; Huon, Pierre; Mauroy, Jacqueline; Rozeau, Etienne; commerçant; notaire
  - Minutes. 1633, octobre - 1633, décembre, octobre 1633 - décembre 1633; MC/ET/XXXV/135
    - Transport à Guillaume Nathé, rue du Séjour, 31 juillet 1607; MC/ET/XXXV/135
      Actes signalés par les lecteurs et correspondants du Minutier central des notaires de Paris, 2000-2011 (base de données migrée: voir contexte dans le Plan d’orientation général - Notaires de Paris, guides thématiques du Minutier).
      Date de création de la notice: 2007
      cession; Séjour (rue du); Nathé, Guillaume
  - Minutes. 1634, janvier - 1634, mars, janvier 1634 - mars 1634; MC/ET/XXXV/136
    - Contrat de mariage entre Bernard Souin, maître sellier-lormier, demeurant rue Saint-Antoine, paroisse Saint-Paul, fils d'honorable homme Philbert Souin, maître sellier-lormier, demeurant rue Saint-Antoine, paroisse Saint-Paul et de (?) Dechambrise, d'une part, et Tassine Du Plessis, mineure, demeurant rue Saint-Honoré à l'Enseigne de l'Ecu de France, paroisse Saint-Germain-l'Auxerrois, fille d'honorable homme Damien du Plessis, bourgeois de Paris, marchand, demeurant rue Saint-Honoré à l'Enseigne de l'Ecu de France, paroisse Saint-Germain-l'Auxerrois et de Marguerite Tellier, décédée, d'autre part., 19 novembre 1588; MC/ET/XXXV/136; fol. 491 ? (IIIICIIIIXXXI)
      Philbert Souin, stipulant pour son fils; Damien Du Plessis, stipulant pour sa fille comme tuteur et curateur.
      Mariages à Paris de 1570 à 1635 (4550 actes), relevés effectués sous la dir. de Roland Mousnier, v. 1960-1976 (voir contexte dans le Plan d’orientation général - Notaires de Paris, guides thématiques du Minutier).
      contrat de mariage; Ecu de France (enseigne de l'); Saint-Antoine (rue); Saint-Honoré (rue); Dechambrise (Mme); Du Plessis, Damien; Duplessis, Tassine; Souin, Bernard; Souin, Philbert; Tellier, Marguerite; commerçant; sellier; forgeron
  - Minutes. 1634, avril - 1634, juin, avril 1634 - juin 1634; MC/ET/XXXV/137
    - VINCENT (Noël) peintre demeurant rue des Tournelles par Saint-Paul. § Contrat d'apprentissage par. .. au profit de son beau-frère chez un maître tissutier rubannier., 15 mai 1636; MC/ET/XXXV/137
      Artisans XVIIe, par M. Jurgens, M.A. Fleury, R. Gourmelon et le personnel du Minutier central, 1954-1996 (fichier papier entièrement dématérialisé; voir contexte dans le Plan d’orientation général - Notaires de Paris, guides thématiques du Minutier).
      contrat d'apprentissage; Vincent, Noël
  - Minutes. 1634, juillet - 1634, septembre, juillet 1634 - septembre 1634; MC/ET/XXXV/138
  - Minutes. 1634, octobre - 1634, décembre, octobre 1634 - décembre 1634; MC/ET/XXXV/139
  - Minutes. 1635, janvier - 1635, mars, janvier 1635 - mars 1635; MC/ET/XXXV/140
  - Minutes. 1635, avril - 1635, juin, avril 1635 - juin 1635; MC/ET/XXXV/141
    - Sommation entre Pierre Marolle et Louis Pourcel, notaire au Châtelet., 10 mai 1635; MC/ET/XXXV/141
      Date de création de la notice: 2006
      Pourcel, Louis; notaire
  - Minutes. 1635, 1er juillet - 1635, 26 juillet, 1er juillet 1635 - 26 juillet 1635; MC/ET/XXXV/142
  - Minutes. 1635, 4 août - 1635, 31 août, 4 août 1635 - 31 août 1635; MC/ET/XXXV/143
    - TABLEAUX Inventaire de 7 § Inventaire après le décès de Marie TROSSU, 14 mai 1635; MC/ET/XXXV/143
      inventaire; Trossu, Marie
  - Minutes. 1635, août - 1635, octobre, août 1635 - octobre 1635; MC/ET/XXXV/144
    5,6,26,27août, n°XI, XXIII, IIIxxXV, IIIIxxXIX et CII.
    - Engagement de service des sieurs Couvreur et Lesobre, compagnons enlumineurs, demeurant ensemble au cloître Saint-Jacques-de-l'Hôpital, auprès de Gilles Aubert, marchand, bourgeois de Paris., 17 septembre 1635; MC/ET/XXXV/144; Fol.060
      Documents du Minutier central concernant les peintres, sculpteurs et graveurs au XVIIe siècle (1600-1650) (études XXI à CXXII, soit 1585 actes), par Marie-Antoinette Fleury, 1954-1976 (fichier papier entièrement dématérialisé; voir contexte dans le Plan d’orientation général - Notaires de Paris, guides thématiques du Minutier).
      Saint-Jacques-de-l'Hôpital (cloître); Aubert, Gilles; Couvreur, M.; Lesobre, M.; dessinateur; commerçant
    - Obligation de Jeanne Du Guet, veuve de Guillaume Guiller, gagne-denier, envers Jacques Massier, peintre, demeurant rue Montmartre, paroisse Saint-Eustache., 11 octobre 1635; MC/ET/XXXV/144; Fol.029
      obligation; Montmartre (rue); Du Guet, Jeanne; Guiller, Guillaume; Massier, Jacques; journalier; peintre
  - Minutes. 1635, 19 novembre - 1635, décembre, 19 novembre 1635 - décembre 1635; MC/ET/XXXV/145
  - Minutes. 1636, janvier - 1636, juillet, janvier 1636 - juillet 1636; MC/ET/XXXV/146
    2 à 6 janvier; 26 mars, 16 et 30 avril, 3 mai, et 8 juillet.
  - Minutes. 1636, juillet - 1636, septembre, juillet 1636 - septembre 1636; MC/ET/XXXV/147
  - Minutes. 1636, octobre - 1636, décembre, octobre 1636 - décembre 1636; MC/ET/XXXV/148
  - Minutes. 1637, juillet - 1637, août, juillet 1637 - août 1637; MC/ET/XXXV/149
    14 à 30 septembre.
  - Minutes. 1637, octobre - 1637, décembre, octobre 1637 - décembre 1637; MC/ET/XXXV/150
    - Inventaire après décès de Madeleine Bry, femme de Julien Vallongne, en présence de Sulpice de Bry, peintre, demeurant rue des Lavandières, paroisse Saint-Germain-l'Auxerrois., 13 novembre 1637; MC/ET/XXXV/150
      inventaire après décès; Bry, Madeleine de; Bry, Sulpice de; Vallongne, Julien; peintre
  - Minutes. 1638, janvier - 1638, mars, janvier 1638 - mars 1638; MC/ET/XXXV/151
    - § Bail d'une maison située rue Montorgueil par noble homme maistre Charles Dufresne, secrétaire de Monsieur le duc de Retz, demeurant à Paris rue Montorgueil, en faveur de René Gueret dict La Chappelle, commissaire ordinaire de l'artillerie de France, demeurant rue Berthin Poirée, paroisse Saint-Germain-L'Auxerrois., 27 janvier 1638; MC/ET/XXXV/151
      Actes signalés par le personnel du Minutier central des notaires de Paris, 2003-2012 (base de données migrée: voir contexte dans le Plan d’orientation général - Notaires de Paris, guides thématiques du Minutier).
      Date de création de la notice: 2009
      bail; Bertin-Poirée (rue); Montorgueil (rue); Dufresne, Charles (....-16..); Gueret, René
  - Minutes. 1638, avril - 1638, juin, avril 1638 - juin 1638; MC/ET/XXXV/152
    - § Bail par Jacques Roussel, notaire au Châtelet, demeurant rue Comtesse-d'Artois., 24 avril 1638; MC/ET/XXXV/152
      bail; Comtesse-d'Artois (rue de la); Roussel, Jacques; notaire
  - Minutes. 1638, 15 mai - 1638, juin, 15 mai 1638 - juin 1638; MC/ET/XXXV/153
    Juillet, août.
  - Minutes. 1638, septembre - 1638, décembre, septembre 1638 - décembre 1638; MC/ET/XXXV/154
    - § Titre nouvel par Jacques Roussel, notaire au Châtelet, et Esther Lebrun, sa femme, demeurant rue Comtesse-d'Artois., 8 septembre 1638; MC/ET/XXXV/154
      titre nouvel; Comtesse-d'Artois (rue de la); Lebrun, Esther; Roussel, Jacques; notaire
  - Minutes. 1639, janvier - 1639, mars, janvier 1639 - mars 1639; MC/ET/XXXV/155
    L'article est incomplet.
    - Inventaire après décès de Helayne Adam, à la requête de Jean Dudoy, son mari, compagnon peintre, demeurant rue Saint-Denis, paroisse Saint-Sauveur., 5 janvier 1639; MC/ET/XXXV/155
      inventaire après décès; Saint-Denis (rue); Adam, Hélène; Dudoy, Jean; peintre
  - Minutes. 1639, 26 janvier - 1639, 2 mai, 26 janvier 1639 - 2 mai 1639; MC/ET/XXXV/156
    1639, 26 à 31 janvier, mars à 2 mai.
  - Minutes. 1639, janvier - 1639, août, janvier 1639 - août 1639; MC/ET/XXXV/157
    - Acte concernant le sieur Mahieu, peintre., 15 mars 1639; MC/ET/XXXV/157
      Mahieu (M.); peintre
    - Procès-verbal aux termes duquel Pierre Dubout, tapissier ordinaire du roi, Antoine Fauveau, marchand épicier, André de Vauconsains, marchand mercier, Pharon Legros et Jean Le Leu, marchands, doyen et maîtres de la confrérie de la Passion, maison et Hôtel de Bourgogne, ont averti Nicolas[I] Réveillon, ancien doyen, Pierre Dupont, tapissier ordinaire du roi, Guillaume Dufour, Léonard Clergé, Antoine Peignier, Martin Boyvin, Henri Legros, Nicolas Boyvin, Guillaume Javelle, Nicolas Desnotz, Jean Couillart et Pierre Dufour, anciens maîtres de ladite confrérie, de la nécessité de réédifier une maison sise rue Maudétour, entre la rue de la Chanvrerie et la rue des Prêcheurs, à l'image Saint-Léonard, abattue depuis deux mois en raison de sa caducité, et de réparer les dégâts faits aux maisons voisines à l'occasion de la démolition. La confrérie n'ayant pas de fonds, il a été décidé que, pour faire face aux frais de construction et de réparation, il serait procédé à un emprunt., 19 mai 1639; MC/ET/XXXV/157
      Documents du Minutier central des notaires de Paris, Le théâtre professionnel à Paris, 1600-1649, étude par Alan Howe, documents analysés par Madeleine Jurgens et Alan Howe [457 actes], transcriptions par Andrée Chauleur et Pierre-Yves Louis, Paris, Archives nationales, 2000, notice n° 317 (instrument de recherche imprimé dématérialisé dont la version intégrale est accessible en ligne par la rubrique 'Autres instruments de recherche', voir contexte dans le Plan d’orientation général - Notaires de Paris, guides thématiques du Minutier).
      Date de révision: 2004
      Date de création de la notice: 2003
      Documents du Minutier central des notaires de Paris, Le théâtre professionnel à Paris, 1600-1649, étude par Alan Howe, documents analysés par Madeleine Jurgens et Alan Howe, transcriptions par Andrée Chauleur et Pierre-Yves Louis, Paris, Archives nationales, 2000, XVI-455 p.
      procès-verbal; Maudétour (rue); Bourgogne (hôtel de); Chanverrerie (rue de la); Prêcheurs (rue des); Dubout, Pierre; Fauveau, Antoine; Vauconsains, André de; Legros, Pharon; Le Leu, Jean; Réveillon, Nicolas I; Dupont, Pierre; Dufour, Guillaume; Clergé, Léonard; Peignier, Antoine; Boyvin, Martin; Legros, Henri; Boyvin, Nicolas; Javelle, Guillaume; Desnotz, Nicolas; Couillart, Jean; Dufour, Pierre; tapissier; commerçant; commerçant; commerçant
    - Devis des ouvrages de maçonnerie, charpenterie, couverture, menuiserie, serrurerie et vitres à exécuter rue Maudétour, et marché aux termes duquel Alexandre de L'Espine, maître maçon, demeurant rue Saint-Anastase, en son nom et en celui de Rémi Arnoul, maître charpentier, promet à Pierre Dubout, Antoine Fauveau, André de Vauconsains, Pharon Legros et Jean Le Leu, doyen et maîtres en charge de la confrérie de la Passion, d'exécuter les travaux moyennant 3600 livres et la récupération des vieux matériaux actuellement en la cour de l'Hôtel de Bourgogne., 26 mai 1639 - 4 juin 1639; MC/ET/XXXV/157
      Contient aussi:
      1639, 4 juin. Quittance par Rémi Arnoul, maître charpentier, demeurant rue de Saintonge, aux maîtres de la confrérie de la Passion de la somme de 1300 livres.
      Documents du Minutier central des notaires de Paris, Le théâtre professionnel à Paris, 1600-1649, étude par Alan Howe, documents analysés par Madeleine Jurgens et Alan Howe [457 actes], transcriptions par Andrée Chauleur et Pierre-Yves Louis, Paris, Archives nationales, 2000, notice n° 318 (instrument de recherche imprimé dématérialisé dont la version intégrale est accessible en ligne par la rubrique 'Autres instruments de recherche', voir contexte dans le Plan d’orientation général - Notaires de Paris, guides thématiques du Minutier).
      devis; quittance; Maudétour (rue); Sainte-Anastase (rue); Bourgogne (hôtel de); L'Espine, Alexandre de; Arnoul, Rémi; Dubout, Pierre; Fauveau, Antoine; Vauconsains, André de; Legros, Pharon; Le Leu, Jean; maçon; charpentier
    - Quittance liée à un marché de peinture pour une maison du cloître de Saint-Thomas-du-Louvre entre le chapitre et Jean Leroy et Gilles Rousseau, peintres., 19 juillet 1639; MC/ET/XXXV/157
      quittance; Saint-Thomas-du-Louvre (cloître); Leroy, Jean; Rousseau, Gilles; peintre
  - Minutes. 1639, mai - 1639, juin, mai 1639 - juin 1639; MC/ET/XXXV/158
    - Bail par Pierre Maunier, maître peintre et sculpteur, demeurant rue Darnétal, paroisse Saint-Sauveur, pour une maison sise à Villeneuve-les-Gravois, rue Beauregard, paroisse Notre-Dame-de-Bonne-Nouvelle., 15 juin 1639; MC/ET/XXXV/158
      profil de tête en guise de paraphe
      bail; Beauregard (rue); La Villeneuve-sur-Gravois (faubourg); Maunier, Pierre; peintre; sculpteur
    - Constitution par Pierre Le Messier, sieur de Bellerose, Nicole Gassot, sa femme, demeurant rue Tireboudin, Bertrand Hardouyn de Saint-Jacques [dit Guillot-Gorju], bourgeois de Paris, demeurant rue du Petit-Lion, et Gabrielle Le Messier, sa femme, à Nicolas Trecart, maître tissutier-rubannier, bourgeois de Paris, demeurant rue des Gravilliers, de 100 livres de rente annuelle et perpétuelle, moyennant 1800 livres. Au paiement de cette rente sont hypothéqués une maison comportant plusieurs bâtiments avec clos, jardin, pré et vigne à Conflans-Sainte-Honorine, ainsi que 252 livres 16 sols de rente dus par plusieurs habitants de Conflans et trois maisons sises au faubourg Saint-Martin, 24 juin 1639; MC/ET/XXXV/158
      Documents du Minutier central des notaires de Paris, Le théâtre professionnel à Paris, 1600-1649, étude par Alan Howe, documents analysés par Madeleine Jurgens et Alan Howe [457 actes], transcriptions par Andrée Chauleur et Pierre-Yves Louis, Paris, Archives nationales, 2000, notice n° 320 (instrument de recherche imprimé dématérialisé dont la version intégrale est accessible en ligne par la rubrique 'Autres instruments de recherche', voir contexte dans le Plan d’orientation général - Notaires de Paris, guides thématiques du Minutier).
      constitution de rente; Tireboudin (rue); Petit-Lion (rue du); Gravilliers (rue des); Conflans-Sainte-Honorine (Yvelines); Saint-Martin (faubourg); Le Messier dit Bellerose, Pierre; Gassot, Nicole; Saint-Jacques dit Guillot-Gorju, Bertrand Hardouyn de; Le Messier, Gabrielle; Trecart, Nicolas; tisserand; passementier
    - Déclaration de Pierre Le Messier, sieur de Bellerose, et Nicole Gassot, sa femme, suivant laquelle Bertrand Hardouyn de Saint-Jacques [dit Guillot-Gorju] et Gabrielle Le Messier, sa femme, ne sont intervenus dans la constitution précédente que pour les obliger, 24 juin 1639; MC/ET/XXXV/158
      Documents du Minutier central des notaires de Paris, Le théâtre professionnel à Paris, 1600-1649, étude par Alan Howe, documents analysés par Madeleine Jurgens et Alan Howe [457 actes], transcriptions par Andrée Chauleur et Pierre-Yves Louis, Paris, Archives nationales, 2000, notice n° 321 (instrument de recherche imprimé dématérialisé dont la version intégrale est accessible en ligne par la rubrique 'Autres instruments de recherche', voir contexte dans le Plan d’orientation général - Notaires de Paris, guides thématiques du Minutier).
      déclaration; Le Messier dit Bellerose, Pierre; Gassot, Nicole; Saint-Jacques dit Guillot-Gorju, Bertrand Hardouyn de; Le Messier, Gabrielle
  - Minutes. 1639, septembre - 1639, octobre, septembre 1639 - octobre 1639; MC/ET/XXXV/159
    - Racine § Procuration; signature au mariage de Elisabeth THIERY (8 janv. 1690 - C-393), 25 octobre 1639; MC/ET/XXXV/159
      procuration; contrat de mariage; Thiery Elisabeth
  - Minutes. 1639, novembre - 1639, décembre, novembre 1639 - décembre 1639; MC/ET/XXXV/160
  - Minutes. 1640, janvier - 1640, février, janvier 1640 - février 1640; MC/ET/XXXV/161
  - Minutes. 1640, mars - 1640, avril, mars 1640 - avril 1640; MC/ET/XXXV/162
    - Déclaration de Pierre Mannier, maître peintre et sculpteur, demeurant rue Darnétal, paroisse Saint-Sauveur, de la propriété d'une maison à la Villeneuve sur Gravois, rue de Beauregard., 11 avril 1640; MC/ET/XXXV/162
      déclaration; Beauregard (rue); La Villeneuve-sur-Gravois (faubourg); Mannier, Pierre; peintre; sculpteur
    - Inventaire après décès de Marie Delorme, femme de Philippe Féron, maître tissutier rubannier, et sœur de Marguerite Delorme, femme de Gilles Cotelle maître enlumineur en taille douce, demeurant rue Tire-Boudin., 18 avril 1640; MC/ET/XXXV/162
      inventaire après décès; Tireboudin (rue); Cotelle, Gilles; Delorme, Marguerite; Delorme, Marie; Féron, Philippe; dessinateur; tisserand
    - Transport de droits successifs en faveur de Philippe Féron, maître tissutier rubannier par Gilles Cotelle, maître enlumineur en taille douce, demeurant rue Tire-Boudin., 19 avril 1640; MC/ET/XXXV/162
      transport de droits; Tireboudin (rue); Cotelle, Gilles; Féron, Philippe; dessinateur; tisserand
  - Minutes. 1640, mai - 1640, juin, mai 1640 - juin 1640; MC/ET/XXXV/163
    - Partage entre Jacques Roussel, notaire au Châtelet, Jeanne Barbier, David Roussel et autres, 29 juin 1640; MC/ET/XXXV/163
      partage; Barbier, Jeanne; Roussel, David; Roussel, Jacques; notaire
  - Minutes. 1640, juillet - 1640, septembre, juillet 1640 - septembre 1640; MC/ET/XXXV/164
  - Minutes. 1640, octobre - 1640, décembre, octobre 1640 - décembre 1640; MC/ET/XXXV/165
  - Minutes. 1641, janvier - 1641, avril, janvier 1641 - avril 1641; MC/ET/XXXV/166
    - Apprentissage de Pierre de Laplace, baillé par Vincent Bonart, maître joueur d'instruments de musique, demeurant rue Saint-Denis, paroisse Saint-Leu-Saint-Gilles, son beau-frère, chez Nicolas et Michel de Faverolles, marchands, pour 4 ans., 2 janvier 1641; MC/ET/XXXV/166
      Musique XVIIe siècle [2407 actes], par Madeleine Jurgens et le personnel du Minutier, 1954-1996 ( fichier papier entièrement dématérialisé; voir contexte dans le Plan d’orientation général - Notaires de Paris, guides thématiques du Minutier).
      Date de révision: 2011
      contrat d'apprentissage; Saint-Denis (rue); Saint-Leu-Saint-Gilles (paroisse); musicien; commerçant
    - Mariage du sieur Joanin, compagnon tissutier-rubannier, avec Louise Cauchoix, fille de François Cauchoix tissutier-rubannier, en présence du sieur Caillot, maître graveur., 3 janvier 1641; MC/ET/XXXV/166
      contrat de mariage; Caillot (M.); Cauchoix, François; Cauchoix, Louise; Joanin (M.); graveur; tisserand
    - Bail de Etienne Guibourg, chantre de l'hôipital Saint-Jacques-aux-Pélerins., 24 janvier 1641; MC/ET/XXXV/166
      bail; chanteur
    - Apprentissage chez Jacques Aubert, maître joueur d'instruments, rue de la Tacherye, paroisse Saint-Médéric, de Joseph Leroy, serrurier, pour 6 ans., 30 janvier 1641; MC/ET/XXXV/166
      contrat d'apprentissage; Saint-Merri (paroisse); serrurier; musicien
    - Accord entre Denis Dangereux, maître joueur d'instruments, rue des Vieilles Etuves, paroisse Saint-Eustache, Antoine Baris, rue Saint-Denis, paroisse Saint-Laurent, François Joubert, rue au Maire, paroisse Saint-Nicolas-des-Champs, Jean Verdier, rue Montorgueil, paroisse Saint-Eustache, Jean Roussel, rue Transnonnain, paroisse Saint-Nicolas-des-Champs, et Edmé Amand, rue et paroisse Saint-Sauveur, tous maîtres joueurs d'instruments, pour raison d'injures et voies de fait et annulation de leur contrat d'association à l'égard dudit Amand., 30 janvier 1641; MC/ET/XXXV/166
      accord; Vieilles-Etuves (rue des); Saint-Eustache (paroisse); Saint-Denis (rue); Saint-Laurent (paroisse); Maire (rue au); Saint-Nicolas-des-Champs (paroisse); Montorgueil (rue); Transnonnain (rue); Saint-Sauveur (rue); Saint-Sauveur (paroisse); musicien